臺灣高等法院刑事裁定
110年度聲再字第264號
聲  請  人
即受判決人  李韋慶




上列聲請人即受判決人因竊盜案件，對於本院106年度上易字第9
06號，中華民國106年8月8日第二審確定判決（臺灣新竹地方法
院106年度易字第11號；起訴案號：臺灣新竹地方檢察署105年度
偵字第10414號、11037號；追加起訴案號：105年度偵字第3109
號），聲請再審，本院裁定如下：
    主  文
再審之聲請駁回。 
    理  由
一、再審聲請意旨略以：　
  ㈠聲請人即受判決人李韋慶之本院106年度上易字第906號判決(
    下稱原確定判決)中，除事實欄一㈠部分有拍到聲請人的臉之
    外，其餘並未有任何證據及拍攝到聲請人之畫面，明顯自白
    與證據能力違反論理原則、有瑕疵。聲請人於民國109年7月
    聲請再審，經本院以沒有重要證明駁回及不得抗告，然依刑
    事訴訟法第154條、第155條及第156條之2說明罪證不足及不
    能以被告自白為判決依據，應由檢察官查證，所以除事實欄
    一㈠有拍到聲請人當場竊取之畫面，其他事實一㈡至㈦均無拍
    到當時行竊畫面，只有聲請人騎車離開及背影畫面，不能當
    證據、無證據能力，而為何會有聲請人站定手指失竊點照片
    ，均為警方帶聲請人至失竊地點拍照，懇請調查有無當場拍
    到聲請人行竊之證明。
　㈡聲請人於警詢中自白，係遭鐵路警察局新竹所警員呂俊雄毆
    打所致，聲請人對呂俊雄提出告訴雖因超越追溯期而不起訴
    ，但當時105年8月28日在鐵路局行李房有目擊證人，請調查
    當日下午4時至7時當班證人作證；呂俊雄從鐵路警察局做好
    筆錄還特別跑到竹北三民派出所問當時派出所所長李宗何聲
    請人是否翻案，聲請人確實是出於被施暴不得已才承認犯罪
    ，聲請人已申告呂俊雄。聲請人在三民派出所後去新竹文華
    派出所做筆錄到8月26日早上6點，又被帶至二分局，也找出
    向聲請人買車之外勞，證明聲請人有賣車，但沒有任何可以
    證明聲請人犯罪，且警詢時間超過24小時，顯有疲勞訊問，
    爰請審議。
二、按再審之聲請，經法院認無再審理由，以裁定駁回者，不得
    更以同一原因聲請再審，刑事訴訟法第434條第3項定有明文
    。次按有罪之判決確定後，因發現新事實或新證據，單獨或
    與先前之證據綜合判斷，足認受有罪判決之人應受無罪、免
    訴、免刑或輕於原判決所認罪名之判決者，為受判決人之利
    益，得聲請再審；此所謂新事實或新證據，指判決確定前已
    存在或成立而未及調查斟酌，及判決確定後始存在或成立之
    事實、證據，刑事訴訟法第420條第1項第6款、第3項分別定
    有明文。準此，所謂「新事實」或「新證據」，須具有未判
    斷資料性之「新規性」，舉凡法院未經發現而不及調查審酌
    ，不論該事實或證據之成立或存在，係在判決確定之前或之
    後，就其實質之證據價值未曾予評價者而言（最高法院109
    年度台抗字第1099號裁定意旨參照）。
三、經查
　㈠聲請人雖提出原確定判決事實一㈡至㈦部分並未攝得聲請人行
    竊畫面之明確證據而僅有聲請人之自白論罪，及聲請人於警
    詢時有遭警員呂俊雄凌虐始自白犯罪，此有目擊證人等節為
    聲請再審理由，然聲請人前以同一原因向本院聲請再審，經
    本院實體審究後認其聲請為無理由，以109年度聲再字第226
    號裁定駁回在案，有本院刑事裁定及前案紀錄表各1份在卷
    可憑。茲聲請人復以同一原因事實聲請再審，其聲請再審之
    程序，顯屬違背法律上之程式，自非合法，應予駁回。
　㈡聲請人於民國105年8月28日13時50分許，經鐵路警察局新竹
    派出所盤查，其主動交付油壓剪1支，並坦承於新竹縣政府
    警察局竹北分局三民派出所（下稱三民派出所）轄區內犯竊
    盜犯行，三民派出所警員經聲請人同意，將其帶至三民派出
    所內，於105年8月28日23時32分至翌（29）日凌晨1時許止
    ，對聲請人製作第一次警詢筆錄，復於105年8月29日凌晨1
    時56分起至2時14分許止，製作第二次警詢筆錄，此有三民
    派出所警員陳昭翰提出之職務報告1份、聲請人之兩次調查
    筆錄在卷可憑（105年度偵字第11037號卷第6頁、第7至20頁
    、105年度偵字第10414號卷第7至10頁），顯示聲請人自105
    年8月28日13時50分許受警方盤查時起，至其於105年8月29
    日凌晨2時14分止製作第二次警詢筆錄結束時止，未逾13小
    時，聲請意旨稱其警詢時間超過24小時，已非屬實，且聲請
    人各次製作警詢筆錄時間，僅為1小時28分鐘、18分鐘，時
    間非長，自難認有何疲勞訊問之情，聲請人復未說明此部分
    有何新證據可供審認，其聲請顯無理由。
四、綜上所述，聲請人所執再審理由，或屬就同一原因聲請再審
    ，程序不合法且無從補正，或屬未提出新證據以供審認，聲
    請顯無理由，應予駁回，且無依刑事訴訟法第429條之2規定
    通知聲請人及其代理人到場聽取意見之必要，庶免徒然浪費
    有限之司法資源（最高法院109年度台抗字第263號裁定意旨
    參照），併此敘明。
五、據上論斷，依刑事訴訟法第433條第1項前段、第434條第1項
    ，裁定如主文。
中　　華　　民　　國　　110 　年　　9 　　月　　17　　日
                  刑事第九庭    審判長法　官  潘翠雪
                                      法　官  陳信旗
                                      法　官  俞秀美

以上正本證明與原本無異。
不得抗告。
                                      書記官  謝崴瀚
中　　華　　民　　國　　110 　年　　9 　　月　　17　　日